<!DOCTYPE html PUBLIC "-//W3C//DTD XHTML 1.0 Transitional//EN" "http://www.w3.org/TR/xhtml1/DTD/xhtml1-transitional.dtd">
<html xmlns="http://www.w3.org/1999/xhtml">
<head>
	<meta http-equiv="Content-Type" content="text/html; charset=iso-8859-1" />
	<title>Ymmärrä suomea</title>
	<style type="text/css" media="all">@import "css/styles.css";</style>
	<script type="text/javascript" src="swfobject.js"></script>
</head>
<body class="font-medium">
	<div id="main-wrapper">
		<div id="topbar"></div>
		<div id="main-menu">
			<table cellspacing="0" cellpadding="0" border="0" class="add-links"><tr>
				<td class="item"><img class="raquo" src="i/raquo.gif" alt="" height="7" width="4" /><a href="/ymmarra/index.php?moduli=sanakirja">Sanakirja</a></td>
				<td class="item"><img class="raquo" src="i/raquo.gif" alt="" height="7" width="4" /><a href="/ymmarra/index.php?moduli=verbit">Verbiluettelo</a></td>
				<td class="item"><img class="raquo" src="i/raquo.gif" alt="" height="7" width="4" /><a href="/ymmarra/index.php?moduli=kielioppi">Kielioppi</a></td>
			</tr></table>
			<table cellspacing="0" cellpadding="0" border="0"><tr>
				<td class="item"><img class="raquo" src="i/raquo.gif" alt="" height="7" width="4" /><a href="/ymmarra/index.php">Etusivu</a></td>
				<td class="item"><img class="raquo" src="i/raquo.gif" alt="" height="7" width="4" /><a href="/ymmarra/index.php?moduli=tekstit">Lukutekstit</a></td>
			</tr></table>
		</div>
		<div id="content">
			<table cellspacing="0" cellpadding="0" border="0" id="content-wrapper"><tr>
				<td>
					<div id="left-menu">
												<div class="header-verb"><span>Verbit</span></div>
						<div class="menu">
								<div class="init"><a href="/ymmarra/index.php?moduli=verbit&kirjain=a">A</a></div>
								<div class="init"><a href="/ymmarra/index.php?moduli=verbit&kirjain=e">E</a></div>
								<div class="init"><a href="/ymmarra/index.php?moduli=verbit&kirjain=h">H</a></div>
								<div class="init"><a href="/ymmarra/index.php?moduli=verbit&kirjain=i">I</a></div>
								<div class="init"><a href="/ymmarra/index.php?moduli=verbit&kirjain=j">J</a></div>
								<div class="init"><a href="/ymmarra/index.php?moduli=verbit&kirjain=k">K</a></div>
								<div class="init"><a href="/ymmarra/index.php?moduli=verbit&kirjain=l">L</a></div>
								<div class="init"><a href="/ymmarra/index.php?moduli=verbit&kirjain=m">M</a></div>
								<div class="init"><a href="/ymmarra/index.php?moduli=verbit&kirjain=n">N</a></div>
								<div class="init"><a href="/ymmarra/index.php?moduli=verbit&kirjain=o">O</a></div>
								<div class="init"><a href="/ymmarra/index.php?moduli=verbit&kirjain=p">P</a></div>
								<div class="init"><a href="/ymmarra/index.php?moduli=verbit&kirjain=r">R</a></div>
								<div class="init"><a href="/ymmarra/index.php?moduli=verbit&kirjain=s">S</a></div>
								<div class="init"><a href="/ymmarra/index.php?moduli=verbit&kirjain=t">T</a></div>
								<div class="init"><a href="/ymmarra/index.php?moduli=verbit&kirjain=u">U</a></div>
								<div class="init"><a href="/ymmarra/index.php?moduli=verbit&kirjain=v">V</a></div>
								<div class="init"><a href="/ymmarra/index.php?moduli=verbit&kirjain=y">Y</a></div>
								<div class="init"><a href="/ymmarra/index.php?moduli=verbit&kirjain=Ä">Ä</a></div>
						</div>					</div>
				</td>
				<td>
					<div id="main-content">
						<div id="path">
							<a href=".">Etusivu</a> &gt; <a href="/ymmarra/index.php?moduli=verbit&kirjain=H">H</a>						</div>
													<h1>HAKEUTUA</h1>
						<table cellspacing="0" cellpadding="0" border="0">
							<tr>
								<td colspan="2" style="padding-bottom:10px;"><strong>Aktiivin indikatiivi</strong></td>
							</tr>
							<tr>
								<td><pre>PREESES                    
minä     hakeudun          
sinä     hakeudut          
hän      hakeutuu          
me       hakeudumme        
te       hakeudutte        
he       hakeutuvat        

PASSIIVI
         hakeudutaan       

IMPERFEKTI                 
         hakeuduin         
         hakeuduit         
         hakeutui          
         hakeuduimme       
         hakeuduitte       
         hakeutuivat       

PASSIIVI
         hakeuduttiin      

PERFEKTI
olen     hakeutunut        
olet     hakeutunut        
on       hakeutunut        
olemme   hakeutuneet       
olette   hakeutuneet       
ovat     hakeutuneet       

PASSIIVI
on       hakeuduttu        

PLUSKVAMPERFEKTI
olin     hakeutunut        
olit     hakeutunut        
oli      hakeutunut        
olimme   hakeutuneet       
olitte   hakeutuneet       
olivat   hakeutuneet       

PASSIIVI
oli      hakeuduttu        
</pre></td>
								<td>&nbsp;&nbsp;&nbsp;</td>
								<td><pre>  KIELTOMUOTO
  en        hakeudu
  et        hakeudu
  ei        hakeudu
  emme      hakeudu
  ette      hakeudu
  eivät     hakeudu


  ei        hakeuduta

   
  en        hakeutunut
  et        hakeutunut
  ei        hakeutunut
  emme      hakeutuneet
  ette      hakeutuneet
  eivät     hakeutuneet


  ei        hakeuduttu


  en    ole hakeutunut
  et    ole hakeutunut
  ei    ole hakeutunut
  emme  ole hakeutuneet
  ette  ole hakeutuneet
  eivät ole hakeutuneet


  ei    ole hakeuduttu


  en    ollut  hakeutunut
  et    ollut  hakeutunut
  ei    ollut  hakeutunut
  emme  olleet hakeutuneet
  ette  olleet hakeutuneet
  eivät olleet hakeutuneet


  ei    ollut  hakeuduttu
</pre></td>
							</tr>
						</table>
						<table cellspacing="0" cellpadding="0" border="0">
							<tr>
								<td colspan="2" style="padding-bottom:10px;"><strong>Aktiivin konditionaali</strong></td>
							</tr>
							<tr>
								<td><pre>PREESENS
minä     hakeutuisin       
sinä     hakeutuisit       
hän      hakeutuisi        
me       hakeutuisimme     
te       hakeutuisitte     
he       hakeutuisivat     

PASSIIVI
         hakeuduttaisiin   

PERFEKTI
olisin   hakeutunut        
olisit   hakeutunut        
olisi    hakeutunut        
olisimme hakeutuneet       
olisitte hakeutuneet       
olisivat hakeutuneet       

PASSIIVI
olisi    hakeuduttu        
</pre></td>
								<td>&nbsp;&nbsp;&nbsp;</td>
								<td><pre> 
  en        hakeutuisi
  et        hakeutuisi
  ei        hakeutuisi
  emme      hakeutuisi
  ette      hakeutuisi
  eivät     hakeutuisi


  ei        hakeuduttaisi


  en    olisi  hakeutunut
  et    olisi  hakeutunut
  ei    olisi  hakeutunut
  emme  olisi  hakeutuneet
  ette  olisi  hakeutuneet
  eivät olisi  hakeutuneet


  ei    olisi  hakeuduttu
</pre></td>
							</tr>
						</table>
						<table cellspacing="0" cellpadding="0" border="0">
							<tr>
								<td colspan="2" style="padding-bottom:10px;"><strong>Aktiivin potentiaali</strong></td>
							</tr>
							<tr>
								<td><pre>PREESENS
minä     hakeutunen        
sinä     hakeutunet        
hän      hakeutunee        
me       hakeutunemme      
te       hakeutunette      
he       hakeutunevat      

PASSIIVI
         hakeuduttaneen    

PERFEKTI
lienen   hakeutunut        
lienet   hakeutunut        
lienee   hakeutunut        
lienemme hakeutuneet       
lienette hakeutuneet       
lienevät hakeutuneet       

PASSIIVI
lienee   hakeuduttu        
</pre></td>
								<td>&nbsp;&nbsp;&nbsp;</td>
								<td><pre> 
  en        hakeutune
  et        hakeutune
  ei        hakeutune
  emme      hakeutune
  ette      hakeutune
  eivät     hakeutune


  ei        hakeuduttane


  en    liene  hakeutunut
  et    liene  hakeutunut
  ei    liene  hakeutunut
  emme  liene  hakeutuneet
  ette  liene  hakeutuneet
  eivät liene  hakeutuneet


  ei    liene  hakeuduttu
</pre></td>
							</tr>
						</table>
						<table cellspacing="0" cellpadding="0" border="0">
							<tr>
								<td colspan="2" style="padding-bottom:10px;"><strong>Aktiivin imperatiivi</strong></td>
							</tr>
							<tr>
								<td><pre>PREESENS

(sinä)   hakeudu           
(hän)    hakeutukoon       
(me)     hakeutukaamme     
(te)     hakeutukaa        
(he)     hakeutukoot       

PASSIIVI
         hakeuduttakoon    

PERFEKTI

ole      hakeutunut        
olkoon   hakeutunut        
olkaamme hakeutuneet       
olkaa    hakeutuneet       
olkoot   hakeutuneet       

PASSIIVI
olkoon   hakeuduttu        
</pre></td>
								<td>&nbsp;&nbsp;&nbsp;</td>
								<td><pre> 

  älä       hakeudu
  älköön    hakeutuko
  älkäämme  hakeutuko
  älkää     hakeutuko
  älkööt    hakeutuko


  älköön    hakeuduttako



  älä      ole  hakeutunut
  älköön   olko hakeutunut
  älkäämme olko hakeutuneet
  älkää    olko hakeutuneet
  älkööt   olko hakeutuneet


  älköön   olko hakeuduttu
</pre></td>
							</tr>
						</table>
						<table cellspacing="0" cellpadding="0" border="0">
							<tr>
								<td colspan="2" style="padding-bottom:10px;"><strong>Verbin nominaalimuodot</strong></td>
							</tr>
							<tr>
								<td><pre>I INFINITIIVI              
Lyhyempi muoto:            
         hakeutua          

Pitempi muoto:             
         hakeutuakseni     
         hakeutuaksesi
         hakeutuakseen
         hakeutuaksemme
         hakeutuaksenne
         hakeutuakseen

III  INFINITIIVI           
inessiivi    hakeutumassa  
elatiivi     hakeutumasta  
illatiivi    hakeutumaan   
adessiivi    hakeutumalla
abessiivi    hakeutumatta  
instruktiivi hakeutuman    
                           
Passiivi
instruktiivi hakeuduttaman 
                           
                           
</pre></td>
								<td>&nbsp;&nbsp;&nbsp;</td>
								<td><pre>  II INFINITIIVI
  inessiivi     hakeutuessa
  instruktiivi  hakeutuen

  Passiivi
  inessiivi     hakeuduttaessa






  IV INFINITIIVI
  nominatiivi   hakeutuminen
  partitiivi    hakeutumista
   

  I PARTISIIPPI 
  aktiivi       hakeutuva
  passiivi      hakeuduttava

  II PARTISIIPPI 
  aktiivi       hakeutunut
  passiivi      hakeuduttu
</pre></td>
							</tr>
						</table>

					</div>
				</td>
			</tr></table>		</div>
		<div id="footer"><a href="http://www.oph.fi/"><img src="i/oph_logo_ymmarrasuomea.gif" width="157" height="35" alt="OPH" /></a></div>
	</div>
</body>
</html>
